【裁判字號】    89,易,68
【裁判日期】    890809
【裁判案由】    贓物
【裁判全文】
臺灣臺南地方法院刑事判決                            八十九年度易字第六八號
    公  訴  人  臺灣臺南地方法院檢察署檢察官
    被      告  甲○○
右列被告因贓物案件，經檢察官提起公訴（八十八年度偵緝字第九六四號），本院判
決如左：
    主  文
甲○○收受贓物，處有期徒刑肆月，如易科罰金，以參佰元折算壹日。
    事  實
一、甲○○前曾於民國八十四年間因搶奪罪，經臺灣板橋地方法院判處有期徒刑十月
    確定，經接續他罪執行，於八十七年三月四日假釋出獄，尚在假釋期間，猶不知
    悔改，於八十八年二月二十五日中午十二時許，在臺南市○○路某公園內之圖書
    館處，明知由不詳姓名年籍之成年男子所交予其之三陽牌、引擎號碼為○四八六
    四○號之紅白色輕型機車（查獲時未懸掛車牌，經查為ＶＥＹ－六三五號，該車
    為乙○○所有，於八十八年一月二十六日十九時許在臺南市○○路二百八十九巷
    巷口處失竊）為來路不明之贓車，竟仍予收受後騎用。迄於同日十八時許，甲○
    ○騎乘該車行經臺南縣仁德鄉○○村○○街與正義街交岔口時，遇警臨檢而當場
    查獲，並扣得上揭贓車一部（業已發還）。
二、案經臺南縣警察局歸仁分局報請臺灣臺南地方法院檢察署檢察官偵查起訴。
    理  由
一、訊據被告甲○○固坦承有於上揭時地收受前開機車，及遇警臨檢因而查獲之事實
    ，惟矢口否認有上述收受贓物之犯行，辯稱：該機車係伊向陳銘洲借用，伊並不
    知該車係贓車云云。經查，上開三陽牌、引擎號碼為○四八六四○號、原車牌號
    碼為ＶＥＹ－六三五號之紅白色輕型機車為被害人乙○○所有，於八十八年一月
    二十六日十九時許在臺南市○○路二百八十九巷巷口處失竊等情，業據被害人乙
    ○○於警訊時陳述明確，並有「車輛竊盜、車牌失竊資料個別查詢報表─查詢車
    輛認可資料」及贓物認領保管單各一紙附卷足資佐證。雖被告辯稱不知是贓車云
    云，然查被告於收受上開機車時，該車即未懸掛車牌，當時對方亦未交付行車執
    照，為警查獲時該車確未懸掛車牌等情，業據其於警、偵訊中所自承不諱，而依
    一般經驗法則，未懸掛車牌之車輛，常係來路不明之機車，此為一般人所週知之
    事實，被告雖辯稱當時未注意該車未懸掛車牌等語，然被告果如其所辯係向對方
    借車，衡情自會於收受時大略注意車子之狀況，以免將來還車時有所糾紛，而車
    子是否懸掛車牌乃為明顯可見之事，是以被告自難諉為不知該車未懸掛之情事。
    而被告既收受上開未經懸掛車牌之機車，又未獲交付行車執照，自難謂渠於收受
    時無贓物之認識。況被告對係何人交付其上開機車一節，先於警、偵訊時供述係
    陳茂春所交付等語，迄至本院審理時又改供稱係陳銘洲所交付，該人住在臺北縣
    板橋市○○路二百零六號地下室云云，經本院調閱該處之戶籍謄本，該臺北縣板
    橋市○○路二百零六號無人設籍，該處亦無地下室之門牌號，有臺北縣板橋市第
    一戶政事務所八十九年五月二十五日八九北縣板一戶字第六二九三號函一份附卷
    足按，經本院於開庭時提示上開函件時，被告又改辯稱：該人戶籍設在桃園云云
    ，是被告所辯已前後不一，且本件被告係於八十八年二月二十二十五日為警查獲
    ，迄今已有近一年半之時間，苟如被告所辯係陳明洲借其使用為真，則被告又為
    何不於如此長之時間中覓得該人或提供其具體之資料供調查以實其說？足見其上
    開所辯顯係御責之詞，不足採信。本件事證已甚明確，被告犯行洵堪認定。
二、核被告甲○○收受贓物，所為係犯刑法第三百四十九條第一項之罪。爰審酌被告
    犯罪之動機、目的、手段、所生危害、經通緝到案、犯罪後猶飾詞辯解不知悔悟
    等一切情狀，量處如主文所示之刑，併諭知易科罰金之折算標準，以資懲儆。
據上論斷，應依刑事訴訟法第二百九十九條第一項前段，刑法第三百四十九條第一項
、第四十一條，罰金罰鍰提高標準條例第一條前段、第二條，判決如主文。
中      華      民      國      八十九      年      八      月    九    日
                              臺灣臺南地方法院刑事第四庭
                                      法  官  楊惠芬
右正本證明與原本無異
如不服本判決應於送達後十日內向本院提出上訴狀
                                      書記官  陳俊元
中      華      民      國      八十九      年      八      月    九    日
附錄本案論罪科刑法條全文：
刑法第三百四十九條第一項：
收受贓物者，處三年以下有期徒刑、拘役或五百元以下罰金。


司法院資訊處製作；財團法人民間司法改革基金會備份。
